【裁判字號】    95,上訴,175
【裁判日期】    950929
【裁判案由】    違反毒品危害防制條例
【裁判全文】
臺灣高等法院花蓮分院刑事判決         95年度上訴字第175號
上  訴  人  臺灣臺東地方法院檢察署檢察官
上  訴  人
即  被  告  乙○○
                    （另案於臺灣臺東監獄執行中）
指定辯護人  蕭芳芳律師
上列上訴人因違反毒品危害防制條例案件，不服臺灣臺東地方法
院94年度訴字第 255號中華民國95年6月7日第一審判決（起訴案
號：臺灣臺東地方法院檢察署94年度偵字2186號）提起上訴，本
院判決如下：
    主  文
上訴駁回。
    事實及理由
一、本案經本院審理結果，認第一審以上訴人即被告乙○○分別
    係犯刑法第30條第1項、毒品危害防制條例第10條第1項施用
    第一級毒品罪之幫助犯，及同條例第8條第2項之轉讓第二級
    毒品罪，判處有期徒刑貳年陸月、壹年貳月，並定應執行刑
    有期徒刑參年陸月。認事用法及量刑均無不當，應予維持，
    並引用第一審判決書記載之事實、證據及理由如附件。
二、檢察官上訴意旨略以：被告自承伊幫林世豪、業小榕買海洛
    因，從中獲得的好處就是跟他們一起吸等語，足證被告有牟
    利，應構成販賣第一級毒品罪名云云。惟從供給被告一起吸
    用之人為委託購買海洛因之林世豪、業小榕，而不是販賣海
    洛因之人，更足以認定本件被告之主觀犯意在於幫助林世豪
    、業小榕二人施用第一級毒品，至於林世豪、業小榕二人是
    否構成轉讓第一級毒品罪名，應屬另一問題，要不影響前述
    之判斷，此外此部分並引用原判決書理由貳、四中之敘述。
三、被告上訴意旨略以：原判決之量刑，顯屬過重云云。經查：
    原判決審酌被告素行非佳，連續幫助朋友施用第一級毒品及
    轉讓第二級毒品之犯罪動機、目的及手段，將助長他人陷於
    毒癮之危害，及考量其受託代買毒品之金額及轉讓毒品之數
    量等一切情狀，分別判處有期徒刑貳年陸月、壹年貳月，並
    定應執行刑有期徒刑參年陸月，尚稱允當。被告請求從輕量
    刑，為無理由。本件被告及檢察官之上訴，均無理由，均應
    予駁回。
四、被告行為後，刑法第56條連續犯之規定，業於94年2月2日修
    正公布刪除，並於95年7月1日施行，則被告之犯行，因行為
    後新法業已刪除連續犯之規定，此刪除雖非犯罪構成要件之
    變更，但顯已影響行為人刑罰之法律效果，自屬法律有變更
    ，依新法第2條第1項規定，比較新、舊法結果，仍應適用較
    有利於被告之行為時法律即舊法論以連續犯（最高法院95年
    第8次刑事庭會議決議參照）。又行為後法律有變更者，依
    修正前刑法第2條第1項之規定，以適用裁判時法為原則，如
    行為時法有利於行為人，則例外適用行為時法；依修正後刑
    法第2條第1項規定，以適用行為時法為原則，惟如裁判時法
    有利於行為人，則例外的適用裁判時法。以往實務見解，認
    原判決未及比較適用新舊法時，上訴後，雖比較結果以舊法
    有利於行為人，而原判決別無其他撤銷事由，仍應由本院以
    此為由撤銷改判。惟修正後之規定係以適用行為時法為原則
    ，因此原判決雖未及比較適用，然上訴本院後，經比較新舊
    法，行為後之法律並非較有利於行為人，仍應適用行為時法
    ，則原判決適用行為時法即無不當，自不構成撤銷之事由。
五、適用法條：
    刑事訴訟法第368條。
本案經檢察官甲○○到庭執行職務。
中    華    民    國    95    年    9    月    29    日
                        審判長法  官  何方興
                              法  官  王紋瑩
                              法  官  蔡勝雄
以上正本證明與原本無異。
如不服本判決，應於判決送達後十日內向本院提出上訴狀。其未
述理由者，並應於提出上訴狀後十日內向本院補提理由狀 (須
附繕本)。
                              書記官  陳有信
中    華    民    國    95    年    9    月    29    日
附錄本案科刑論罪法條：
毒品危害防制條例第10條
施用第一級毒品者，處6月以上5年以下有期徒刑。
施用第二級毒品者，處3年以下有期徒刑。
毒品危害防制條例第8條
轉讓第一級毒品者，處1年以上7年以下有期徒刑，得併科新臺幣
1百萬元以下罰金。
轉讓第二級毒品者，處6月以上5年以下有期徒刑，得併科新臺幣
70萬元以下罰金。
轉讓第三級毒品者，處3年以下有期徒刑，得併科新臺幣30萬元
以下罰金。
轉讓第四級毒品者，處1年以下有期徒刑，得併科新臺幣10萬元
以下罰金。
前四項之未遂犯罰之。
轉讓毒品達一定數量者，加重其刑至二分之一，其標準由行政院
定之。


司法院資訊處製作；財團法人民間司法改革基金會備份。
